# 冲 5000 送 500 账务怎么处理？

提问人：yaojiahuan501 时间：2016-11-04 21:54:01
商场新开张做活动，冲 5000 ，送 500 ！购物卡！ 公司就购买了 10000 ，取得购物卡时候没有发票！ 后面花了1.1万买了价值 11000 的彩电空调冰箱。 问现在，我公司怎么处理。 我实际支付 1 万，取得了1.1万电器发票。 1 仟差额计入哪里？ 对方商场账务如何处理？
1000 直接做销售费用吗？

回答人：chenyiwei
你公司按实际支付的款项 1 万元作为所购买的电器的成本。 1000 的差额无需账务处理。商场确认的收入也是 1 万元。

提问人：章鱼二喜 时间：2016-11-05 18:02:25
陈版，这种情况商场开一万一的发票没有问题吗？

回答人：chenyiwei
应有问题。实际收到现金只有 1 万元。比较好的做法是把1.1万元的名义价款和 1000 元的折扣开在同一张发票上。